# 《瑞华研究 2010 ～ 2019 汇编》

提问人：xqkjs 时间：2023-08-16 09:26:17
请问《瑞华研究 2010 ～ 2019 汇编》可有纸质版的销售？

回答人：chenyiwei
《瑞华研究 2010 ～ 2019 汇编》不是有书号的正式出版物，没有纸质版出售。
原瑞华技术团队已于 2020 年转入中审众环，后续发布了《中审众环研究•实务案例卷 2020 》和《计学精要 2021 》.其中前者仅有电子版（本版面上有下载链接），后者为由中国财政经济出版社出版的正式书籍。
目前我们正在对《中审众环研究•实务案例卷 2020 》进行全面修订，修订版预计可在年内发布。